ACORDAO-COMPLETO-2435343

ACÓRDÃO 7954/2021 ATA 15/2021 - PRIMEIRA CÂMARA

VISTOS, relatados e discutidos estes autos de concessão inicial de aposentadoria pelo Departamento de Centralização de Serviços de Inativos e Pensionistas no ex-Território Federal de Roraima.
ACORDAM os ministros do Tribunal de Contas da União, reunidos em sessão da 1ª Câmara, diante das razões expostas pelo relator, em:
9.1. considerar legais os atos de aposentadoria de Antônio de Sousa Silva (2386/2020, peça 5) , Cláudio Barbosa de Araújo Filho (19063/2020, peça 8) , Cloves Campos Rates (3331/2020, peça 7) , Gorete Gomes do Nascimento (1403/2020, peça 3) , Irani Duarte de Lima (27168/2020, peça 11) , Jacinta Briglia Lima (22891/2020, peça 9) , Maria de Fátima Oliveira (559/2020, peça 2) , Rosemary Araújo Saraiva Magalhães (1483/2020, peça 4) , Vedeth da Silva Neves (23827/2020, peça 10) , e determinar os respectivos registros, nos termos do § 1º do art. 260 do RI/TCU;
9.2. determinar à Sefip que realize diligência ao Departamento de Centralização de Serviços de Inativos e Pensionistas no ex-Território Federal de Roraima para que envie ao Tribunal cópia de eventual título de doutorado realizado pela Sra. Silvana Aparecida Mendes Matsdorff, além de documentos e informações que justifiquem a concessão da parcela a título de retribuição por titulação (RT) que lhe está sendo paga no valor referente a título de doutorado, ao invés de especialização, em desacordo ao previsto para ocupantes do nível 4, classe D IV, do Plano de Carreira do Magistério do Ensino Básico, Técnico e Tecnológico de Magistério Federal.

Concessão de aposentadoria.

Primeira Câmara

3. Interessados: Antônio de Sousa Silva (XXX.648.361-XX); Cláudio Barbosa de Araújo Filho (XXX.130.912-XX); Cloves Campos Rates (XXX.847.353-XX); Gorete Gomes do Nascimento (XXX.113.182-XX); Irani Duarte de Lima (XXX.278.701-XX); Jacinta Briglia Lima (XXX.700.022-XX); Maria de Fátima Oliveira (XXX.113.718-XX); Rosemary Araújo Saraiva Magalhães (XXX.179.722-XX); Silvana Aparecida Mendes Matsdorff (XXX.976.019-XX); Vedeth da Silva Neves (XXX.135.302-XX).

13.1. Ministros presentes: Walton Alencar Rodrigues (Presidente), Benjamin Zymler e Jorge Oliveira.
13.2. Ministros-Substitutos presentes: Augusto Sherman Cavalcanti e Weder de Oliveira (Relator).

ACORDAO-COMPLETO-2526334

Acórdão de Relação 750/2022 - Primeira Câmara

Acórdão de Relação

WEDER DE OLIVEIRA

Em exame, dez atos de concessão inicial de aposentadoria emitidos pelo Departamento de Centralização de Serviços de Inativos e Pensionistas no ex-Território Federal de Roraima.
A Secretaria de Fiscalização de Integridade de Atos e Pagamentos de Pessoal e de Benefícios Sociais (Sefip) propõe a legalidade dos atos (peça 13 e 14) , entretanto, o MP/TCU, representado pelo procurador Rodrigo Medeiros de Lima, dissente apenas quanto ao mérito do ato de aposentadoria da Sra. Silvana Aparecida Mendes Matsdorff (peça 6) , nos seguintes termos (peça 17) :
"Referido ato trata da concessão inicial da aposentadoria de Silvana Aparecida Mendes Matsdorff, no cargo de professor do ensino básico, técnico e tecnológico, no regime de dedicação exclusiva, com fundamento no art. 6º da Emenda Constitucional 41/2003, combinado com o § 5º do art. 40 da Constituição Federal.
3.	Observa-se que está sendo pago à interessada rubrica no valor de R$ 9.982,88 a título de retribuição por titulação (RT) no nível de especialização, com certificado de especialista em psicopedagogia anexo ao ato (peça 6, p. 6-7) . Todavia, consoante a tabela de remuneração do cargo então ocupado pela inativa, referido valor é devido àqueles professores com título de doutorado (peça 15) . De acordo com a citada tabela, a parcela de RT devida em razão de especialização é no valor de R$ 1.736,15, para os servidores no nível 4 da classe D, caso da Sra. Silvana, conforme informações constantes no ato.
4.	Em razão disso, opinamos pela realização de diligência à unidade jurisdicionada para que envie ao Tribunal cópia de eventual título de doutorado realizado pela inativa, além de documentos e informações que justifiquem a concessão da sobredita parcela de retribuição por titulação da forma como vem sendo paga (peça 16) .
5.	Considerando o disposto no § 2º do art. 62 do Regimento Interno do TCU, caso não acolhida a proposta de diligência, opinamos pela ilegalidade e negativa de registro do ato à peça 6."
É o relatório.

não há.

Procurador Rodrigo Medeiros de Lima.

APOSENTADORIA. LEGALIDADE DE NOVE ATOS. RETRIBUIÇÃO POR TITULAÇÃO. NECESSIDADE DE ESCLARECER MOTIVO DE PAGAMENTO EM VALOR MAIOR AO DEVIDO. DILIGÊNCIA EM RELAÇÃO A UM ATO.

APOSENTADORIA (APOS)

Secretaria de Fiscalização de Integridade de Atos e Pagamentos de Pessoal e de Benefícios Sociais (Sefip).

Trata-se de dez atos de concessão inicial de aposentadoria emitidos pelo Departamento de Centralização de Serviços de Inativos e Pensionistas no ex-Território Federal de Roraima.
A Secretaria de Fiscalização de Integridade de Atos e Pagamentos de Pessoal e de Benefícios Sociais (Sefip) propõe a legalidade dos atos.
O MP/TCU, representado pelo procurador Rodrigo Medeiros de Lima, pugna para que seja realizada diligência ao órgão de origem, com o fito de verificar o devido valor concernente à retribuição por titulação a que faz jus a Sra. Silvana Aparecida Mendes Matsdorff (peça 6) , uma vez que identificou que:
" (...) está sendo pago à interessada rubrica no valor de R$ 9.982,88 a título de retribuição por titulação (RT) no nível de especialização, com certificado de especialista em psicopedagogia anexo ao ato (peça 6, p. 6-7) . Todavia, consoante a tabela de remuneração do cargo então ocupado pela inativa, referido valor é devido àqueles professores com título de doutorado (peça 15) . De acordo com a citada tabela, a parcela de RT devida em razão de especialização é no valor de R$ 1.736,15, para os servidores no nível 4 da classe D, caso da Sra. Silvana".
Para os demais atos, o MP/TCU aquiesce à proposta da Sefip.
Acolho as propostas de mérito convergentes da Sefip e do MP/TCU, ao passo que, antes da apreciação do ato de aposentadoria da Sra. Silvana Aparecida Mendes Matsdorff (peça 6) , entendo deva ser realizada a diligência sugerida pelo MP/TCU.
De fato, o valor constante do ato, referente à rubrica "82916-RT - RETRIB. POR TITULACÃO RSC - Especialização", é a de titulação por doutorado, e não a de especialização, para ocupantes do nível 4, da classe D IV, do Plano de Carreira do Magistério do Ensino Básico, Técnico e Tecnológico de Magistério Federal, de acordo com a tabela apresentada pelo MP/TCU (peça 15) .
A Sefip deve realizar diligência à unidade nos termos propostos pelo MP/TCU, para que a unidade envie ao Tribunal cópia de eventual título de doutorado realizado pela Sra. Silvana Aparecida Mendes Matsdorff, além de documentos e informações que justifiquem a concessão da parcela a título de retribuição por titulação (RT) que lhe está sendo paga no valor referente a título de doutorado, ao invés de especialização, como evidenciado em seu ato (peça 6, p. 6 e 7) .
Diante do exposto, manifesto-me pela aprovação do acórdão que ora submeto à apreciação deste Colegiado.
TCU, Sala das Sessões Ministro Luciano Brandão Alves de Souza, em 11 de maio de 2021.
Weder de Oliveira 
Relator